【裁判字號】    97,交聲,2701
【裁判日期】    971103
【裁判案由】    交管條例聲異
【裁判全文】
臺灣板橋地方法院交通事件裁定        97年度交聲字第2701號
原處分機關  交通部公路總局臺北區監理所蘆洲監理站
異  議  人  甲○○
即受處分人
上列異議人因違反道路交通管理處罰條例案件，對於交通部公路
總局臺北區監理所蘆洲監理站97年10月2日所為之處分（原處分
案號：北監蘆字第裁46-CO0000000號），聲明異議，本院裁定如
下：
    主  文
異議駁回。
    理  由
一、本件異議意旨略以：異議人即受處分人甲○○於民國97年8
    月27日14時38分許，遭舉發將車號M96-395 號重型機停放於
    台北縣板橋市○○路○ 段231 號前之人行道，惟該處原劃有
    白線停車格可停機車，只是在地磚重建後白線並不明顯，應
    仍可停放機車，為此具狀聲明異議，請求撤銷原處分云云。
二、按汽車臨時停車時，在橋樑、隧道、圓環、障礙物對面、鐵
    路平交道、人行道、行人穿越道、快車道等處，不得臨時停
    車；又汽車駕駛人在禁止臨時停車處所停車，處新臺幣6 百
    元以上1 千2 百元以下罰鍰，道路交通安全規則第111 條第
    1 項第1 款、道路交通管理處罰條例第56條第1 項第1 款分
    別定有明文。
三、經查：本件異議人甲○○確有於97年8 月27日14時38分許，
    將車號M96-395 號重型機停放於台北縣板橋市○○路○ 段
    231 號前之人行道一情，除有舉發違反道路交通管理事件通
    知單1 張及現場違規照片2 張附卷可按外，並為異議人於聲
    明異議狀所不否認，足堪認定與事實相符。至異議人雖辯稱
    ：該處原劃有白線可停機車，在地磚重建之後白線並不明顯
    ，應仍可停放機車云云，惟依卷附現場違規照片觀之，該處
    人行道上並未劃有明顯清晰之白色停車格，僅有微乎其微白
    色殘留之餘漆，同時緊鄰其旁另有白色粉筆所留下被拖吊機
    車車號及拖吊場名稱、電話，則依一般人智識程度判斷，當
    可知悉該處原先即便設置停車格，惟業遭主管機關取消而禁
    止停車，且之前在該處停放機車者已有遭違規拖吊之情形，
    是異議人於主觀上應無認知錯誤之情事。另異議人所提出之
    現場照片光碟所顯示異議人停車之位置，雖留有較為明顯之
    白色停車線，然該照片係異議人事後所自行拍攝之照片，並
    非遭舉發違規之現場照片，自難憑為有利於異議人之認定，
    仍應以卷附現場照片作為認定本件確有違規事實之依據，附
    此敘明。準此，則原處分機關依據上述規定，對異議人處以
    新臺幣6 百元之罰鍰，自無任何違誤之處，是以本件異議為
    無理由，應予駁回。
四、據上論斷，應依道路交通案件處理辦法第19條，裁定如主文
    。
中    華    民    國    97    年    11    月    3     日
                                交通法庭
                                  法  官  楊仲農
上列正本證明與原本無異。
如對本裁定不服，應於送達後5日內，向本院提出抗告狀（應抄
附繕本）。
                                  書記官  陳香君
中    華    民    國    97    年    11    月    4     日


司法院資訊處製作；財團法人民間司法改革基金會備份。
